臺灣桃園地方法院刑事判決
111年度易字第612號
公  訴  人  臺灣桃園地方檢察署檢察官 
被      告  柯能耀



上列被告因詐欺案件，經檢察官提起公訴（110年度偵字第16462
號、110年度軍偵緝字第3號），被告於準備程序中就被訴事實為
有罪之陳述，經本院合議庭裁定由受命法官獨任以簡式審判程序
審理，判決如下：
    主      文
柯能耀犯詐欺取財罪，處有期徒刑柒月；又犯詐欺取財罪，處有
期徒刑參月，如易科罰金，以新臺幣壹仟元折算壹日。
　  事實及理由
一、本件犯罪事實及證據，除犯罪事實欄一、第8至9行之「而親
    自或透過靳嵐嵐之男友陳禹任，邀約林宇彥、靳嵐嵐投資」
    更正為「而親自邀約林宇彥投資、利用不知情之陳禹任（即
    靳嵐嵐之男友）邀約靳嵐嵐投資」、證據部分補充「被告柯
    能耀於本院準備程序及簡式審判時之自白」、「中華郵政股
    份有限公司111年10月3日儲字第1110926919號函及附件」、
    「中國信託商業銀行股份有限公司111年9月29日中信銀字第
    111224839322651號函及附件」（111年度易字第612號卷，
    下稱易字卷，第71至230、258至262、287至291頁）外，其
    餘均引用檢察官起訴書之記載（如附件）。
二、論罪科刑：
㈠、核被告所為，均係犯刑法第339 條第1 項之詐欺取財罪。
㈡、被告分別於密切接近之時間，先後數次詐騙如附件起訴書附
    表所示之告訴人林宇彥、靳嵐嵐，使各該告訴人陷於錯誤而
    多次給付款項，分別侵害同一法益，各行為之獨立性極為薄
    弱，依一般社會健全觀念，在時間差距上，難以強行分開，
    在刑法評價上，視為數個舉動之接續施行，合為包括之一行
    為予以評價，較為合理，應各就上開同一告訴人所為之多次
    詐欺取財行為部分，分別論以接續犯。
㈢、被告利用不知情之陳禹任向靳嵐嵐為施行詐術之犯行，為間
    接正犯。
㈣、被告所犯上開2罪間，犯意各別，行為互殊，應予分論併罰。
    　　
㈤、爰審酌被告正值青壯，不思循正當途徑獲取財物，竟利用告
    訴人之信賴，訛詐告訴人，使告訴人蒙受重大損失，其未能
    尊重他人之財產法益，並破壞社會交易秩序，足見被告法治
    觀念已有嚴重偏差，所為實有不該，應予非難，惟念及被告
    犯後尚能坦承犯行，且業與告訴人林宇彥、靳嵐嵐分別成立
    調解及和解，願賠償告訴人林宇彥、靳嵐嵐財產上損害，堪
    認被告犯後態度尚稱良好，復考量被告之智識程度、經濟狀
    況、素行、暨其犯罪之動機、目的、手段、所生損害、侵害
    法益程度等一切情狀，分別量處如主文欄所示之刑（詐欺告
    訴人林宇彥部分，判處有期徒刑7月；詐欺告訴人靳嵐嵐部
    分，判處有期徒刑3月），並就得易科罰金部分（即詐欺告
    訴人靳嵐嵐部分），依刑法第41條第1項之規定諭知易科罰
    金之折算標準。
三、沒收部分： 
　　被告詐取如起訴書附表之告訴人林宇彥、靳嵐嵐所示部分之
    犯罪所得，就此部分固屬被告之犯罪所得，雖未歸還告訴人
    林宇彥、靳嵐嵐，然被告已與告訴人林宇彥、靳嵐嵐達成調
    解及和解，有調解筆錄、和解筆錄在卷可稽，堪認已達徹底
    剝奪犯罪所得之效，如再將被告此部分之犯罪所得諭知沒收
    或追徵，將使被告面臨雙重追償之不利益，容有過苛之虞，
    爰依刑法第38條之2 第2 項之規定，不予宣告沒收或追徵，
    附此敘明。
據上論斷，應依刑事訴訟法第273條之1第1項、第299條第1項前
段、第310條之2、第454條第2項，刑法第339 條第1 項、第41條
第1項、第38條之1 第1 項前段、第3 項、第38條之2 第2 項，
刑法施行法第1 條之1 第1 項。
本案經檢察官詹佳佩提起公訴，檢察官黃翎樵到庭執行職務。
中　　華　　民　　國　　111 　年　　11　　月　　30　　日
                  刑事第十八庭  法  官  張英尉
以上正本證明與原本無異。
如不服本判決應於收受判決後20日內向本院提出上訴書狀，並應
敘述具體理由。其未敘述上訴理由者，應於上訴期間屆滿後20日
內向本院補提理由書(均須按他造當事人之人數附繕本)「切勿逕
送上級法院」。 
 　　　　　　　　　　　　　　　書記官　李芝菁　　　　　
中　　華　　民　　國　　111 　年　　11　　月　　30　　日
附錄本案論罪科刑法條：
中華民國刑法第339條
（普通詐欺罪）
意圖為自己或第三人不法之所有，以詐術使人將本人或第三人之
物交付者，處5年以下有期徒刑、拘役或科或併科50萬元以下罰
金。
以前項方法得財產上不法之利益或使第三人得之者，亦同。
前二項之未遂犯罰之。

附件：
臺灣桃園地方檢察署檢察官起訴書
                                    110年度偵字第16462號
                                    110年度軍偵緝字第3號
　　被　　　告　柯能耀　男　29歲（民國00年0月00日生）
　　　　　　　　　　　　住○○市○○區○○街000巷0○0號
　　　　　　　　　　　　居臺北市○○區○○路0段00號1樓
　　　　　　　　　　　　國民身分證統一編號：Z000000000號
上列被告因詐欺案件，業經偵查終結，認應提起公訴，茲敘述犯
罪事實及證據並所犯法條如下：
　　　　犯罪事實
一、柯能耀因無力償還葉力誠、王思涵、黃琳安（賴仁方之子）
    、郭美蘭、趙品閑、許懷明、周士軒、蔡定宸、靳嵐嵐等9
    人（前9人所涉詐欺罪嫌，業經本署110年度軍偵字第24號為
    不起訴處分確定）、陳禹任（所涉詐欺罪嫌，另為不起訴處
    分）之借款或投資款或房屋租金等款項，竟意圖為自己不法
    之所有，基於詐欺取財、得利之犯意，於民國108年間，向林
    宇彥、靳嵐嵐（原名靳珮嵐）佯稱其經營進口球鞋代購，如
    投資資金進貨轉售，可獲取高額利潤等語，而親自或透過靳
    嵐嵐之男友陳禹任，邀約林宇彥、靳嵐嵐投資，致林宇彥、
    靳嵐嵐陷於錯誤，林宇彥、靳嵐嵐分別於附表一、二所示之
    時間、地點，以附表一、二所示方式交付現金予柯能耀，或
    存、匯款至柯能耀指定之如附表一、二所示之人帳戶，使柯
    能耀得以清償對附表一、二所示之人債務，獲取債務免除之
    不法利益。嗣林宇彥、靳嵐嵐遲未獲取投資及獲利款項，經
    質問柯能耀後，始悉上情。
二、案經林宇彥、靳嵐嵐訴由桃園市政府警察局中壢、平鎮分局
    報告偵辦。
　　　　證據並所犯法條
一、證據清單暨待證事實：
編號 證據名稱 待證事實 1 被告柯能耀於警詢及偵訊中之供述 坦承親自或透過同案被告陳禹任向告訴人林宇彥、靳嵐嵐邀約投資進口球鞋代購業務，並取得現金，或提供如附表一、二所示之人帳戶作為收取告訴人2人投資款項帳戶，惟得款後係支付對另案被告葉力誠等人之債務之事實。 2 同案被告陳禹任於警詢及偵查中之供述 證明伊與告訴人靳嵐嵐為男女朋友，伊因被告招攬認有利可圖，經被告同意亦招攬告訴人靳嵐嵐加入，有依被告指示，提供羅百伸、鍾宇菱、卓靜儀、林宇彥、鄒年翔等人銀行帳戶予告訴人靳嵐嵐匯款，惟告訴人靳嵐嵐匯款金額有一部是伊本人的出資之事實。 3 告訴人林宇彥於警詢及偵訊中之指述 證明全部犯罪事實。 4 告訴人靳嵐嵐於警詢及偵訊中之指述 證明同案被告確有陸續交付伊合計181萬元，讓伊分別與伊個人投資款一同匯款至附表二所示之人帳戶，伊本人實際出資額為50萬元之事實。 5 另案被告葉力誠、王思涵、賴仁方、郭美蘭、趙品閑、許懷明、周士軒、蔡定宸、靳嵐嵐於警詢及偵查中之供述 證明被告因積欠另案被告葉力誠、王思涵、賴仁方、郭美蘭、趙品閑、許懷明、周士軒、蔡定宸、靳嵐嵐款項，而將渠等帳戶予告訴人林宇彥匯款，被告利用告訴人林宇彥匯款而免除債務之事實。 6 被告簽發本票影本7紙 佐證被告向告訴人林宇彥拿取投資款而簽發本票擔保等情。 7 告訴人林宇彥所提供之LINE對話紀錄截圖、匯款單、轉帳交易明細、存摺影本各1份 佐證告訴人林宇彥交付附表一款項予被告之事實。 8 告訴人靳嵐嵐所提供之與被告、同案被告LINE對話紀錄截圖、匯款至羅百伸、鍾宇菱、卓靜儀、林宇彥、鄒年翔帳戶匯款單據各1份 證明係同案被告依被告指示，提供羅百伸、鍾宇菱、卓靜儀、林宇彥、鄒年翔等人銀行帳戶予告訴人靳嵐嵐後，告訴人靳嵐嵐匯款如附表二所示金額之事實。 9 另案被告葉力誠名下中華 郵政000-00000000000000號帳戶、王思涵名下中華郵政000-00000000000000號帳戶、賴仁方名下渣打銀行000-00000000000000號帳戶、郭美蘭名下國泰世華銀行000-000000000000號帳戶、趙品閑名下中華郵政000-00000000000000號帳戶、許懷明名下中國信託銀行000-000000000000號帳戶、周士軒名下中國信託銀行000-000000000000號帳戶、蔡定宸名下合庫金庫銀行000-0000000000000號帳戶、靳嵐嵐名下中國信託銀行000-000000000000號帳戶交易往來明細各1份 證明被告因積欠另案被告葉力誠、王思涵、賴仁方、郭美蘭、趙品閑、許懷明、周士軒、蔡定宸、靳嵐嵐款項，而將渠等帳戶予告訴人林宇彥匯款以免除對另案被告葉力誠、王思涵、賴仁方、郭美蘭、趙品閑、許懷明、周士軒、蔡定宸、靳嵐嵐債務之事實。 
二、核被告柯能耀所為，係犯刑法第339條第1、第2項之詐欺取
    財、得利罪。被告就附表一、二所示多次騙取告訴人林宇彥
    、靳嵐嵐款項獲利或免除債務之犯行，顯係基於單一犯意，
    於相近時間為之，為接續犯，均僅以一罪論。而被告就告訴
    人2人所為詐欺取財犯行，係侵害不同財產法益，犯意各別
    ，行為互殊，請分論併罰。至被告詐欺所得之款項，為被告
    犯罪所得之物，尚未返還告訴人2人之部分，請依法宣告沒
    收。
三、至報告意旨認被告另涉犯洗錢防制法第14條第1項之洗錢罪
    嫌部分，經查，被告上開犯行並無意圖掩飾或隱匿特定犯罪
    所得來源，或使他人逃避刑事追訴，而移轉或變更特定犯罪
    所得；掩飾或隱匿特定犯罪所得之本質、來源、去向、所在
    、所有權、處分權或其他權益；收受、持有或使用他人之特
    定犯罪所得之行為，難認構成洗錢防制法第2條所稱之洗錢
    犯行，報告意旨容有誤會，附此敘明。
四、依刑事訴訟法第251條第1項提起公訴。
　　此　致
臺灣桃園地方法院
中　　華　　民　　國　 111　　年　　3 　　月　　9 　　日
                              檢  察  官  詹  佳  佩
本件證明與原本無異　
中　　華　　民　　國　 111　　年　　3 　　月　　18　　日
                              書  記  官  蔡  莉  娟 
所犯法條
中華民國刑法第339條
（普通詐欺罪）
意圖為自己或第三人不法之所有，以詐術使人將本人或第三人之
物交付者，處 5 年以下有期徒刑、拘役或科或併科 50 萬元以
下罰金。
以前項方法得財產上不法之利益或使第三人得之者，亦同。
前二項之未遂犯罰之。
附表一：
編號 時間 地點 方式 銀行 款項(新臺幣) 戶名 1 108年3月22日 桃園市○○區○○街000號12樓(柯 能耀舊住處) 面交 　 25萬元 　 2 108年3月22日     至 108年7月14日 桃園市○○區○○路0號桃園火車站 門口 面交 　 53萬8,000元 　 3  桃園市○○區○○○路0段000○0號 面交 　 44萬8,000元 　 4  新北市○○區○○路00巷00號 面交 　 10萬元 　 小計     133萬6,000元  以下均為匯款       1 108年10月12日 22:50 國泰世華桃園分行(桃園市○○區○ ○路000號) 無摺存款 國泰 000-000000000000 3萬元 郭美蘭 2 108年10月13日 23:26 萊爾富桃桐店(桃園市○○區○○路 000號) 無摺存款 國泰 000-000000000000 2萬元 郭美蘭 3 108年12月4日 23:37 桃鶯郵局(桃園市○○區○○路000 號) 郵局 000-00000000000000 郵局 000-00000000000000 2萬元 趙姿晴 (後改名趙品閑) 4 108年12月4日 23:50 全家桃園民安店(桃園市○○區○○ 路00號) 台新 000-00000000000000 渣打 000-00000000000000 2萬元 賴仁方 5 108年12月5日 00:13 玉山銀行桃鶯分行(桃園市○○區○ ○路000○0號) 玉山 000-0000000000000 合庫 000-0000000000000 1萬8,000元 蔡定宸 6 108年12月6日   無匯款單，無法查知匯款地點 玉山 000-0000000000000 合庫 000-0000000000000 1萬5,000元 蔡定宸 7 108年12月6日 無匯款單，無法查知匯款地點 台企銀 000-00000000000 合庫 000-0000000000000 1萬6,000元 蔡定宸 8 108年12月11日 14:24 桃園成功路郵局(桃園市○○區○○ 路○段00號) 郵局 000-00000000000000 郵局 000-00000000000000 2萬元 葉力誠 9 108年12月11日 14:44 合作金庫桃園分行(桃園市○○區○ ○路00號) 臨櫃無摺存款 合庫 000-0000000000000 8萬元 蔡定宸 10 108年12月23日 19:39 中壢環北郵局(桃園市○○區○○路 000號) 郵局 000-00000000000000 合庫 000-0000000000000 2萬元 蔡定宸 11 108年12月23日 19:44 全家中壢環北店(桃園市○○區○○ 路000號) 台新 000-00000000000000 合庫 000-0000000000000 3萬元 蔡定宸 12 108年12月24日 12:34 華泰名品城(桃園市○○區○○路 000號1F) 台新 000-00000000000000 合庫 000-0000000000000 2萬元 蔡定宸 13 108年12月24日 12:35 華泰名品城(桃園市○○區○○路 000號1F) 玉山 000-0000000000000 合庫 000-0000000000000 3萬元 蔡定宸 14 109年1月3日  16:59 華泰名品城(桃園市○○區○○路 000號1F) 台企銀 000-00000000000 合庫 000-0000000000000 5,000元 蔡定宸 15 109年1月4日  21:59 統一超商宏太門市(桃園市○○區○ ○路00000號) 台企銀 000-00000000000 合庫 000-0000000000000 2,000元 蔡定宸 16 109年1月6日  17:48 桃園高鐵ATM(桃園市○○區○○○ 路○段0號) 台企銀 000-00000000000 合庫 000-0000000000000 3,800元 蔡定宸 17 109年1月10日 15:25 合作金庫桃園分行(桃園市○○區○ ○路00號) 臨櫃無摺存款 合庫 000-0000000000000 8萬元 蔡定宸 18 109年1月10日 20:47 統一超商貴族門市(桃園市○○區○ ○路000號) 台新 000-00000000000000 合庫 000-0000000000000 3,000元 蔡定宸 19 109年1月14日 20:17 桃鶯郵局(桃園市○○區○○路000 號) 郵局 00-00000000000000 合庫 000-0000000000000 3萬元 蔡定宸 20 109年1月14日 20:24 玉山銀行桃鶯分行(桃園市○○區○ ○路000○0號) 玉山 000-0000000000000 合庫000-0000000000000 1萬元 蔡定宸 21 109年1月21日  未知 台企銀 000-00000000000 合庫 000-0000000000000 3萬元 蔡定宸 22 109年1月21日 22:48 全家桃園桃都店(桃園市○○區○○ 路000號) 台新 000-00000000000000 合庫 000-0000000000000 3萬元 蔡定宸 23 109年1月23日 20:37 桃鶯郵局(桃園市○○區○○路000 號) 郵局 000-00000000000000 郵局 000-00000000000000 6,000元 王思涵 24 109年1月23日 20:40 統一超商宏太門市(桃園市○○區○ ○路00000號) ATM無摺存款 中信 000-000000000000 1萬元 許懷明 25 109年1月23日 20:42 統一超商宏太門市(桃園市○○區○ ○路00000號) ATM無摺存款 中信 000-000000000000 2萬元 靳嵐嵐 26 109年1月23日 23:03 全家桃園桃都店(桃園市○○區○○ 路000號) 台新 000-00000000000000 合庫 000-0000000000000 9,000元 蔡定宸 27 109年1月30日 10:57 全家中壢萬能店(桃園市○○區○○ 路○段00號) 台新 000-00000000000000 合庫 000-0000000000000 5,000元 蔡定宸 28 109年2月1日  00:57 統一超商益志門市(桃園市○○區○ ○○街000號) 郵局 000-00000000000000 合庫 000-0000000000000 3,000元 蔡定宸 29 109年2月13日 20:38 統一超商長虹門市(新北市○○區○ ○路000號) 台新 000-00000000000000 合庫 000-0000000000000 5,000元 蔡定宸 30 109年2月16日 23:25 統一超商鳳福門市(新北市○○區○ ○路0段00號) 台企銀 000-00000000000 中信 000-000000000000 2,000元 周士軒 31 109年2月18日    未知 台新 000-00000000000000 合庫 000-0000000000000 1,000元 蔡定宸 32 109年3月11日 17:09 全家桃園車站店(桃園市○○區○○ 路00號) 台新 000-00000000000000 合庫 000-0000000000000 2萬元 蔡定宸 33 109年3月12日 02:16 統一超商城邦門市(桃園市○○區○ ○○街00號1樓) 台新 000-00000000000000 合庫 000-0000000000000 6,000元 蔡定宸 小計     61萬9,800元  合計     195萬5,800元  
附表二
編號 匯款時間 匯入帳號 帳號所有人 匯款金額 （新臺幣） 1 108年5月10日15:22 中華郵政 000-00000000000000號帳戶 羅百伸 30萬元 2 108年5月15日15:10 中華郵政 000-00000000000000號帳戶 鍾宇菱 30萬元 3 108年5月15日15:11 中國信託銀行 000-000000000000號帳戶 卓靜儀 20萬元 4 108年7月17日15:40 中華郵政 000-00000000000000號帳戶 林宇彥 51萬元 5 108年7月23日12:55 中華郵政 000-00000000000000號帳戶 鄒年翔 60萬元 6 108年7月25日11:12 中華郵政 000-00000000000000號帳戶 林宇彥 40萬元 合計    231萬元（其中僅50萬元為告訴人靳嵐嵐之損失）